【裁判字號】    96,訴,2329
【裁判日期】    980512
【裁判案由】    拆屋還地
【裁判全文】
臺灣板橋地方法院民事判決              96年度訴字第2329號
原      告  丁○○
訴訟代理人  楊久弘律師
複代理人    癸○○
            宇○○
被      告  未  ○
訴訟代理人  宙○○
被      告  甲○○
                      號
            乙○○○
                      號
            申○○
                      號
            天○○
                      號
            酉○○
                      號
            卯○○
上列7位被告共同
訴訟代理人  張馻哲律師
            蘇清文律師
            溫思廣律師
複代理人    地○○    住臺北縣中和市○○路148號7樓
被      告  庚○○    住臺北縣中和市○○路469巷72弄25號
            丙○○    住臺北縣中和市○○路469巷72弄25之1
                      號
            己○○○  住臺北縣中和市○○路469巷72弄25之4
                      號
上列1人
訴訟代理人  戊○○    住同上
被      告  子  ○    住臺北縣中和市○○路469巷21弄10號
            丑○○    住臺北縣中和市○○路469巷72弄27之1
                      號
            壬○○    住臺北縣中和市○○路469巷72弄27之2
                      號
                      居雲林縣褒忠鄉潮厝村7鄰潮厝86號
            辰○○    住臺北縣中和市○○路469巷72弄27之3
                      號
上列1人
訴訟代理人  巳○○    住同上
上列7位被告共同
訴訟代理人  溫思廣律師
            蘇清文律師
被      告  辛○○    住臺北縣中和市○○路294巷13之4號
                      住臺北縣中和市○○路469巷72弄27號5
                      樓
            戌○○    住臺北縣中和市○○路469巷72弄25之3
                      號
兼上列1人
訴訟代理人  午○○    住臺北縣中和市○○路469巷72弄25之2
                      號
上列當事人間請求拆屋還地等事件，經本院於民國98年4 月7 日
言詞辯論終結，判決如下：
    主  文
原告之訴及其假執行之聲請均駁回。
訴訟費用由原告負擔。
    事實及理由
壹、程序方面：
一、按民事訴訟法第41條第1項規定：「多數有共同利益之人，
    不合於前條第三項所定者，得由其中選定一人或數人為全體
    起訴或被訴」，所謂有共同利益者，乃指於訴訟結果有影響
    之爭點，對於多數人均有利害關係者而言。本件原告主張坐
    落台北縣中和市○○段310 地號土地（以下稱系爭土地），
    係其與選定人林素卿等49人（詳細姓名見調解卷第7 頁所載
    選定當事人同意書所示）共有，本於被告建物無權占有之同
    一事由，對被告提起拆屋還地及返還不當得利之訴，其多數
    人自屬有共同利益，依民事訴訟法第41條第1 項規定，應得
    予選定原告為當事人。
二、次按訴狀送達後，原告不得將原訴變更或追加他訴。但有下
    列各款情形之一者，不在此限：一、被告同意者。二、請求
    之基礎事實同一者。三、擴張或減縮應受判決事項之聲明者
    。四、因情事變更而以他項聲明代最初之聲明者。五、該訴
    訟標的對於數人必須合一確定時，追加其原非當事人之人為
    當事人者。六、訴訟進行中，於某法律關係之成立與否有爭
    執，而其裁判應以該法律關係為據，並求對於被告確定其法
    律關係之判決者。七、不甚礙被告之防禦及訴訟之終結者。
    民事訴訟法第255 條第1 項定有明文。本件原告起訴原以未
    ○、甲○○、乙○○○、申○○、天○○5 人為被告，訴狀
    送達並經言詞辯論後，原告另提起追加之訴，追加請求其餘
    被告亦應拆屋還地及返還不當得利。查本件原起訴部分與追
    加之訴部分，原告均主張全體被告建物無權占有系爭土地之
    事實，基此同一事實訴請拆屋還地及返還不當得利，故原告
    追加原非當事人之人為被告，合於民事訴訟法第255 條第1
    項第1 款之規定，核無不許。
貳、得心證之理由：
一、原告起訴主張：
（一）系爭土地重測前為台北縣中和市○○○段233 之1 地號，
      為原告及其選定人之被繼承人林敬及訴外人林儀所共有，
      應有部分各1/2 ，訴外人林敬所有之1/2 持分由原告及其
      選定人共同繼承，訴外人林儀所有之1/2 持分則由訴外人
      林永泰及林永錄繼承。
（二）民國70年11月間，訴外人亥○○未經原告及其選定人全體
      之同意，以其為起造人名義，擅自偽造包括本件原告及選
      定人林美玉、林永福、林愛月、林永金、林靖雄、林寶瑞
      、何林麗子，及其他10位已死亡之共有人之印文，製作系
      爭土地使用權同意書，持向台北縣政府建設局申請以系爭
      土地及同地段第309 地號土地為基地（重測前四十張段23
      1 之4 地號、230 之2 地號、235 地號），於其上建築地
      上5 層之14棟共70戶集合住宅（下稱系爭建物），經建設
      局核發69年建字第3516號建造執照。上開使用權同意書之
      簽名筆跡，由肉眼觀看即可辨識應為同一人所為，其印章
      更是相同字體及樣式，顯非該18人所分別親簽及用印，可
      證使用權同意書之簽名係遭偽造。又證人亥○○、寅○○
      到庭證述情節，可知當初土地使用權同意書係偽造，且不
      需要印鑑證明或所有人證件，復因原告及當時其他繼承人
      不知有該筆繼承土地，致使亥○○、林永泰等人有機可乘
      ，將系爭建物建築於系爭土地上，其後於移轉土地所有權
      時，因為需要印鑑證明等文件，導致系爭土地原告及選定
      人持分無法過戶之結果。
（三）嗣訴外人亥○○於71年8 月2 日取得訴外人林永泰及林永
      錄關於系爭土地2 分之1 之所有權，並於71年12月3 日就
      系爭建物辦理所有權第1 次登記，其中門牌號碼台北縣中
      和市○○路469 巷72弄（以下簡稱同巷弄）23號登記為被
      告未○所有，其餘同巷弄建物分別登記如聲明欄所示，又
      同巷弄23之3 號原為被告申○○所有，申○○於本案起訴
      後之96年10月8 日，將其所有上開建物以買賣原因，移轉
      登記為被告卯○○及酉○○共有（持分各1/2） 。
（四）本案因使用權同意書簽署及印文係屬偽造，應不生同意效
      力，僅共有人林永泰同意，其當時持分為1/4 ，就共有人
      數而言更遠低於全體共有人數之1/4 ，故不符土地法第34
      條之1 之規定。又各共有人按其應有部分，對於共有物之
      全部雖有使用收益之權，惟共有人對共有物之特定部分使
      用收益，仍須徵得他共有人全體之同意，非謂共有人得對
      共有物之全部或任何一部有自由使用收益之權利。如共有
      人不顧他共有人之利益，而就共有物之全部或一部任意使
      用收益，即屬侵害他共有人之權利。故縱被告為系爭土地
      之共有人，其既未經原告及其選定人之同意使用系爭土地
      ，即屬無權占用，原告自得依民法第767 條規定而為請求
      ，此與被告等之建物面積與土地持分無關，又被告稱擁有
      持分相當土地面積，為有權占用云云，顯屬有誤。此外，
      計算每位被告占用系爭土地之面積應以個別被告之樓層面
      積計算之，方符合實際使用情形。
（五）原告及其選定人等於95年間辦理繼承事宜後，方才發現所
      繼承系爭土地上坐落有系爭建物，經申請相關資料後，始
      發現土地使用權同意書遭偽造之情事，此由地價稅之相關
      稽徵資料可證，稅捐機關係於辦理系爭土地繼承登記時，
      方才一次追繳之前5 年之地價稅，在此之前，原告等並不
      知悉系爭土地之存在及位置，亦不知前開建物建築之事實
      ，實無被告所稱違反民法第148 條第1 項規定之情形，亦
      非以損害被告為主要目的。實際上，如當初未建築系爭建
      物於系爭土地上，或未以偽造使用權同意書之方式為之，
      原告並不願、亦無此必要提起本案訴訟。
（六）此外，被告乙○○○為第一次登記即取得建物所有權，並
      非被告所稱買受者，至於其他被告依建物登記謄本所示，
      雖因買賣而取得所有權，惟因系爭建物於申請建築當時係
      以偽造之簽署及印章向主管機關提出申請，並未經合法同
      意使用，所有權人自得依民法第767 條之規定請求拆屋還
      地。又渠等雖主張善意信賴主管機關所核發之建造執照、
      使用執照及建物第一次登記，應受法律保障。惟所有人於
      法令限制之範圍內，得自由使用、收益、處分其所有物並
      排除他人之干涉；所有人對於無權占有者，得請求返還之
      。民法第765 條及第767 條前段分別定有明文。是以，如
      他人無占用之正當權源而仍占有其物者，出於故意或過失
      ，善意或惡意，均非所問，所有人得請求排除之。
（七）又無權占有他人土地，可獲得相當於金之利益為社會通常
      之觀念，原告爰請求被告等人自起訴前5 年之無權占有期
      間，給付相當於租金之不當得利。查系爭土地89年7 月至
      95年12月間之公告地價為新台幣（下同）1 萬3200元，申
      報地價依公告地價80% 計算為1 萬560 元，96年1 月迄今
      之公告地價為1 萬6800元，故申報地價為1 萬3440元。原
      告及其選定人共有之系爭土地坐落於台北縣中和市，雖四
      周房屋均為住宅，惟周邊有中正路、北二高中和交流道等
      交通要道，鄰近中和高中、錦和運動公園，附近設有各式
      商店、公園、學校等生活機能甚佳，原告爰依民法第179
      條規定請求被告等人依土地法第105 條、第97條第1 項之
      規定，以系爭土地之申報地價年息10% 計算如附表1 、附
      表2 所示相當於租金之不當得利，及自起訴狀繕本送達之
      翌日起至被告等人返還系爭土地之日止，按月給付相當於
      租金之不當得利。
（八）聲明：
      (一)被告未○應將坐落於系爭土地上門牌號同巷弄23號第1
        層面積93.6平方公尺之建物拆除，將該土地返還全體共
        有人。並應給付原告26萬208 元，及自起訴狀繕本送達
        之翌日起至清償日止，按年息5%計算之利息，暨應自
        96年9 月1 日起至返還上開土地之日止，按月給付原告
        5242元。
      (二)被告甲○○應將坐落於系爭土地上門牌號同巷弄23之1
        號第2 層面積93.6平方公尺之建物拆除，將該土地返還
        全體共有人。並應給付原告26萬208 元，及自起訴狀繕
        本送達之翌日起至清償日止，按年息5%計算之利息，暨
        應自96年9 月1 日起至返還上開土地之日止，按月給付
        原告5242元。
      (三)被告乙○○○應將坐落於系爭土地上門牌號同巷弄23之
        2 號第3 層面積93.6平方公尺之建物拆除，將該土地返
        還全體共有人。並應給付原告26萬208 元，及自起訴狀
        繕本送達之翌日起至清償日止，按年息5%計算之利息，
        暨應自96年9 月1 日起至返還上開土地之日止，按月給
        付原告5242元。
      (四)被告申○○應應給付原告8 萬618 元，及自起訴狀繕本
        送達之翌日起至清償日止，按年息5%計算之利息。
      (五)被告卯○○及酉○○應將坐落於系爭土地上門牌號同巷
        弄23之3 號第4 層面積93.6平方公尺之建物拆除，將該
        土地返還全體共有人。並應各給付原告8623元，及自追
        加聲明狀繕本送達之翌日起至清償日止，按年息百分之
        5%計算之利息，暨自96年1 月17日起至返還上開土地之
        日止，按月給付原告2621元。
      (六)被告天○○應將坐落於系爭土地上門牌號同巷弄23之4
        號第5 層面積93.6平方公尺之建物拆除，將該土地返還
        全體共有人。並應給付原告26萬208 元，及自起訴狀繕
        本送達之翌日起至清償日止，按年息5%計算之利息，暨
        應自96年9 月1 日起至返還上開土地之日止，按月給付
        原告5242元。
      (七)被告庚○○應將坐落於系爭土地上門牌號同巷弄25號第
        1 層面積93.6平方公尺之建物拆除，將該土地返還全體
        共有人。並應給付原告26萬6198元，及自追加聲明狀繕
        本送達之翌日起至清償日止，按年息5%計算之利息，暨
        應自97年6 月1 日起至返還上開土地之日止，按月給付
        原告5242元。
      (八)被告丙○○應將坐落於系爭土地上門牌號同巷弄25之1
        號第2 層面積93.6平方公尺之建物拆除，將該土地返還
        全體共有人。並應給付原告26萬6198元，及自追加聲明
        狀繕本送達之翌日起至清償日止，按年息5%計算之利息
        ，暨應自97年6 月1 日起至返還上開土地之日止，按月
        給付原告5242元。
      (九)被告午○○應將坐落於系爭土地上門牌號同巷弄25之2
        號第3 層面積93.6平方公尺之建物拆除，將該土地返還
        全體共有人。並應給付原告26萬6198元，及自追加聲明
        狀繕本送達之翌日起至清償日止，按年息5%計算之利息
        ，暨應自97年6 月1 日起至返還上開土地之日止，按月
        給付原告5242元。
      (十)被告戌○○應將坐落於系爭土地上門牌號同巷弄25之3
        號第4 層面積93.6平方公尺之建物拆除，將該土地返還
        全體共有人。並應給付原告26萬6198元，及自追加聲明
        狀繕本送達之翌日起至清償日止，按年息5%計算之利息
        ，暨應自97年6 月1 日起至返還上開土地之日止，按月
        給付原告5242元。
      (十一)被告己○○○應將坐落於系爭土地上門牌號同巷弄25之
        4 號第5 層面積93.6平方公尺之建物拆除，將該土地返
        還全體共有人。並應給付原告26萬6198元，及自追加聲
        明狀繕本送達之翌日起至清償日止，按年息5%計算之利
        息，暨應自97年6 月1 日起至返還上開土地之日止，按
        月給付原告5242元。
      (十二)被告子○應將坐落於系爭土地上門牌號同巷弄27號第1
        層面積95.84 平方公尺之建物拆除，將該土地返還全體
        共有人。並應給付原告27萬2569元，及自追加聲明狀繕
        本送達之翌日起至清償日止，按年息5%計算之利息，暨
        應自97年6 月1 日起至返還上開土地之日止，按月給付
        原告5367元。
      (十三)被告丑○○應將坐落於系爭土地上門牌號同巷弄27之1
        號第2層面積95.84 平方公尺之建物拆除，將該土地返
        還全體共有人。並應給付原告27萬2569元，及自追加聲
        明狀繕本送達之翌日起至清償日止，按年息5%計算之利
        息，暨應自97年6 月1 日起至返還上開土地之日止，按
        月給付原告5367元。
      (十四)被告壬○○應將坐落於系爭土地上門牌號同巷弄27之2
        號第3層面積95.84 平方公尺之建物拆除，將該土地返
        還全體共有人。並應給付原告27萬2569元，及自追加聲
        明狀繕本送達之翌日起至清償日止，按年息5%計算之利
        息，暨應自97年6 月1 日起至返還上開土地之日止，按
        月給付原告5367元。
      (十五)被告辰○○應將坐落於系爭土地上門牌號同巷弄27之3
        號第4層面積95.84 平方公尺之建物拆除，將該土地返
        還全體共有人。並應給付原告27萬2569元，及自追加聲
        明狀繕本送達之翌日起至清償日止，按年息5%計算之利
        息，暨應自97年6 月1 日起至返還上開土地之日止，按
        月給付原告5367元。
      (十六)被告辛○○應將坐落於系爭土地上門牌號同巷弄27之4
        號第5層面積95.84 平方公尺之建物拆除，將該土地返
        還全體共有人。並應給付原告27萬2569元，及自追加聲
        明狀繕本送達之翌日起至清償日止，按年息5%計算之利
        息，暨應自97年6 月1 日起至返還上開土地之日止，按
        月給付原告5367元。
      (十七)原告願供擔保，請准予宣告假執行。
二、被告則共同以：
（一）原告主張使用同意書上之字跡為同一人所寫，印文亦全部
      屬同一種類，應係同一次由同一家刻章店所刻，可證並非
      所有權人之印章云云，惟由證人寅○○之證述：「（在你
      承辦的案件當中會留有當事人的便章來用印嗎？還是每一
      次蓋章，都要找地主？）這樣子，這個便章祇要一使用，
      不管中途辦理名義變更，到最後完工證明，都需要同一個
      圖章，如果這個圖章每一次去蓋的時候，我們作業就會很
      困擾，經常會拿到不同的圖章，所以他們都會把圖章整包
      包著擺在我的事務所，每一次要用他們通知我，我再拿出
      來用這樣，也不一定擺在我事務所，有時候擺在他們某一
      個人的地方，反正他的所有圖章，因為他只需要便章嘛，
      所以他都會集合在一個地方，每一次要使用就一起拿出來
      蓋，就不會蓋到別的圖章，所以通常是這樣子來處理。」
      （97年4 月24日言詞辯論筆錄第3 頁8-20行），可知建築
      師會統一保管地主之印章，以求作業方便及避免誤蓋不同
      之印章而造成困擾，且實務上由承辦之事務所統一刻印章
      之情形亦屬尚見，故不得以土地使用同意書字跡及印章字
      形相同，即推論該土地使用同意書係出於偽造，況原告等
      人於事隔27年後，始否認同意書之真正，顯不可採。
（二）系爭建物經建管單位核發「69建字第3516號」建築執照，
      及「70使3730號」使用執照在案，並辦理建物所有權第1
      次登記在案，被告等善意信賴公權力機關所為之登記及核
      發之文件而買受系爭建物，是為善意第三人，應受法律保
      障。又土地法第34條之1 第1 項規定：「共有土地或建築
      改良物，其處分、變更及設定地上權、永佃權、地役權或
      典權，應以共有人過半數及其應有部分合計過半數之同意
      行之。但其應有部分合計逾三分之二者，其人數不予計算
      。」假設如原告所稱屬被繼承人林敬所有1/2持分之全體
      共有人，僅有18人於使用同意書上簽章，有7人則未簽章
      。因同意建築之共有人及應有部分均已過半數，依土地法
      第34條之1 第1 項之規定，該「同意建築」之處分合法有
      效，不因部分共有人未出具同意書而受影響。
（三）系爭建物係坐落於中和市○○段309 及310 地號，因當初
      並未將土地合併，故被告等對於仁和段309 、310 地號均
      有持分，被告等之持分換算為土地面積，均遠大於被告等
      所有建物佔用土地之面積，被告等有權使用系爭土地，非
      無權占有，亦無何不當得利，殆無疑義。且於本案訴訟前
      ，被告等根本不知訴外人亥○○尚持有仁和段310 地號土
      地，及有部分土地持分（原林敬應有部分）未移轉，被告
      等均為善意，原告推論被告有侵占他人土地之故意，顯無
      依據。
（四）又系爭土地登記謄本載明系爭房屋之仁和段1047、1048、
      1049、1050、1051、1052、1056、1057、1058、1059、10
      60、1061等建號，已表明土地上有合法登記之系爭建物存
      在，就系爭土地被占用之情形，已為相當之公示，原告等
      27年來均無表示任何異議，至少已有默示同意系爭建物占
      有系爭土地。
（五）再按民法第148 條第1 項規定：「權利之行使，不得違反
      公共利益，或以損害他人為主要目的。」本案原告於系爭
      建物建造時，均未提出任何異議，亦未表示任何反對意見
      ，遲至建造完成約27年後，始提起本案訴訟請求拆屋還地
      且原告就系爭土地之持分面積少於2 平方公尺，卻訴請被
      告等拆除5層樓之建物，二者涉及利益差距懸殊，原告顯
      係以損害被告利益為主要目的，假設原告之主張為真實，
      其請求拆屋之權利行使，違反民法第148 條第1 項規定，
      應予駁回等語置辯。
（六）均共同答辯聲明：
      (一)原告之訴駁回。
      (二)如受不利之判決，被告願供擔保請准宣告免為假執行。
三、原告主張其為系爭土地之持分所有權人，被告所有系爭建物
    ，有一部分坐落於系爭土地上等事實，業據原告提出土地及
    建物謄本為證，並為被告所不爭執，足堪信為真實。惟原告
    主張系爭建物建造時，未經原告及其選定人等之同意，偽造
    土地使用權同意書，故被告無任何合法使用系爭土地之權源
    ，其等侵害原告之所有權，自得依民法第767條規定，為共
    有人之利益，請求被告拆除系爭建物返還土地，及給付相當
    於租金之不當得利等情，則為被告所否認，並以上開情詞至
    辯。從而本件應審酌之兩造爭點厥為：
（一）系爭土地以原告等18人名義出具之使用權同意書是否真實
      。
（二）系爭土地登記謄本載明系爭建物坐落其上，是否為相當之
      公示，或可認為原告有默示同意系爭建物占有系爭土地。
（三）原告得否請求被告拆屋還地，及返還相當於租金之不當得
      利。
四、系爭土地以原告等18人名義出具之使用權同意書是否真實：
（一）按私文書之真正，他造當事人有爭執者，舉證人應負證明
      其真正之責，此觀民事訴訟法第357 條之規定自明。又同
      法第358 條關於私文書經本人或其代埋人簽名、蓋章或按
      指印者推定為真正之規定，須其簽名、蓋章或按指印係本
      人或其代理人為之，在當事人間已無爭執或經舉證人證明
      者，始得適用。次按民事訴訟法上所謂之公文書與私文書
      ，係依其製作人而為區別，凡機關或公務員，按其職務，
      依照法定方式所製作之文書，謂之公文書，有公務員之資
      格而非在法令規定之權限內所作成之文書，或有其權限而
      未照法令規定之程式所作成之文書，均無公文書之效力。
      至非公文書之文書，即為私文書，私文書雖經機關證明或
      認可，仍不失為私文書之性質（參照最高法院71年度台上
      字第2635號、86年度台上字第812號裁判意旨）。
（二）本件兩造爭執之以原告等18人名義出具之使用權同意書（
      見本院卷(一)第82至84頁），依其製作人型式觀之，應屬私
      文書，此同意書雖提出經台北縣政府審查認可，據以核發
      建築執造，參酌上開說明，仍不失為私文書之性質。然本
      件原告既對之有所爭執，主張該使用權同意書為真正之被
      告，應負證明其真正之責。
（三）經查，被告舉系爭建物起造人亥○○、建案建築師寅○○
      之證據方法，經上開2 證人先後於97年3 月27日、4 月24
      日辯論期日到庭證述：土地使用權同意書乃訴外人林永泰
      直接交給代書，林家出面之人僅林永泰一人，證人亥○○
      並未與土地使用權同意書上所列名之人見面或確認之情（
      見本院卷(一)第113 至119 頁），及土地使用權同意書一般
      係由起造人所提供，原則上證人寅○○只認定起造人所提
      供之資料，所需印章集中置同一地方，需用印時即可取用
      用，另土地使用權同意書不需附印鑑證明，只要載明同意
      人姓名住所、簽章即可等情（見本院卷(一)第128 至130 頁
      ），顯可見其等證述情節，亦為能證明以原告等18人名義
      出具之使用權同意書，確為原告及其上所有權人所製作，
      或授權他人代為製作之物。故被告所舉證據方法，不足證
      明所辯文書真正性屬實。
（四）況且，本院審酌上開土地使用權同意書上簽署各同意人姓
      名住所之字跡同一，又各同意人印文字體、大小相同，顯
      非各同意人親自用印或持交印章所蓋，益證原告爭執該土
      地使用權同意書非其等製作屬實。此外，被告復未能舉證
      證明訴外人林永泰有權代理原告同意使用，從而原告所述
      以其等18人名義出具之使用權同意書非屬真實一情，應可
      採信，故原告主張其等從未表示同意系爭建物使用系爭土
      地，應認屬實。
五、系爭土地登記謄本載明系爭建物坐落其上，是否為相當之公
    示，或可認為原告有默示同意系爭建物占有系爭土地。
（一）惟被告另辯以系爭土地登記謄本，已載明地上有被告所有
      系爭建物，就系爭土地被占用之情形，已為相當之公示，
      可認為原告默示同意系爭建物占有等語。
（二）查系爭土地登記謄本，確實於土地標示部記載地上建物建
      號仁和段1047、1048、1049、1050、1051、1052、1056、
      1057、1058、1059、1060、1061等建號，且上開建物即為
      本件原告訴請拆除之標的物，此有土地及建物登記謄本附
      卷可稽（見本院卷(一)第23至27頁、第155 至16 4頁）。次
      查，本件原告及其選定人先後於50年、52年、53年間，因
      繼承原因取得系爭土地所有權，其後72年2 月間始有系爭
      建物所有權第一次登記，本院審酌系爭土地之登記簿上記
      載系爭建物之建號，已表明系爭土地上有合法登記之系爭
      建物存在，就系爭土地之被占用情形，可認為相當之公示
      。再者，系爭土地面積有221.07平方公尺，並非畸零細小
      之土地，又原告主張原所有權人林敬就該地1/2 持分，係
      由原告及其選定人共同繼承，衡諸常情，此可用為城市建
      屋築房屋之土地，價值不斐，何以原告及其選定人不知有
      此繼承之遺產，且原告25年來就其主張之無權佔用情形，
      均未對被告表示任何異議，此客觀情事，足認被告抗辯至
      少原告等人已有默示同意系爭建物占有系爭土地之情，為
      有理由。
六、原告得否請求被告拆屋還地，及返還相當於租金之不當得利
    ：
    按所有權妨害除去請求權之成立，須所有權人對於妨害其所
    有權者無容忍之義務，始足當之。本件原告雖無明示同意他
    人使用系爭土地，惟既認為有默示同意系爭建物占有系爭土
    地之事實，被告即因原告之默示承諾同意而有使用訟爭土地
    之權利，在未經合法終止系爭土地使用借貸契約前，尚難謂
    被告為無權占有，且亦非無法律上之原因而得使用基地之利
    益。
七、綜上，原告依據所有權妨害除去請求權、不當得利請求權，
    訴請被告拆屋還地、給付相當於租金之不當得利，均於法無
    據，不應准許，其假執行之聲請，因訴之駁回而失所附麗，
    應併予駁回。本件事證已臻明確，兩造其餘攻擊防禦方法，
    核與判決結果無影響，爰不一一論述，併此敘明。
、結論：
    原告之訴為無理由，依民事訴訟法第78條，判決如主文。
中    華    民    國    98    年    5     月    12    日
                  民事第二庭    法  官  陳財旺
以上正本係照原本作成
如對本判決上訴，須於判決送達後20日內向本院提出上訴狀
中    華    民    國    98    年    5     月    12    日
                                書記官  孫國慧


司法院資訊處製作；財團法人民間司法改革基金會備份。
